【裁判字號】    97,易,3928
【裁判日期】    971128
【裁判案由】    竊盜等
【裁判全文】
臺灣臺中地方法院刑事判決              97年度易字第3928號
公  訴  人  臺灣臺中地方法院檢察署檢察官
被      告  戊○○
上列被告因竊盜案件，經檢察官提起公訴（97年度偵字第18276
、22021號），本院判決如下：
    主    文
戊○○攜帶兇器竊盜，累犯，處有期徒刑拾月，扣案如附表二編
號一、二所示之物，均沒收；又損壞他人之車窗玻璃，累犯，處
有期徒刑月；又攜帶凶器竊盜，累犯，處有期徒刑拾月，扣案
如附表二編號一、二所示之物，均沒收；又攜帶凶器竊盜，累犯
，處有期徒刑玖月，扣案如附表二編號一、二所示之物，均沒收
；又損壞他人之車窗玻璃，累犯，處有期徒刑月；又攜帶凶器
竊盜，累犯，處有期徒刑捌月，扣案如附表二編號一、二所示之
物，均沒收；又損壞他人之車窗玻璃，累犯，處有期徒刑月；
又攜帶凶器竊盜，累犯，處有期徒刑捌月，扣案如附表二編號一
、二所示之物，均沒收；又攜帶凶器竊盜，累犯，處有期徒刑捌
月，扣案如附表二編號一至三所示之物，均沒收。應執行有期徒
刑肆年，扣案如附表二編號一至三所示之物，均沒收。
戊○○其餘被訴毀損罪部分，公訴不受理。
    犯罪事實
一、戊○○前於民國93年間因犯竊盜罪，經臺灣高等法院臺中分
    院判處有期徒刑1年確定，又於94年間因犯妨害公務、竊盜
    及毒品危害防制條例等案件，經本院及臺灣高等法院臺中分
    院分別判處罪刑後，復經臺灣高等法院臺中分院裁定應執行
    有期徒刑2年3月確定，送監接續執行，後因適用中華民國九
    十六年罪犯減刑條例，就前開所犯妨害公務、竊盜及毒品危
    害防制條例等案件，經臺灣高等法院臺中分院裁定減刑後應
    執行有期徒刑1年1月15日確定，於97年1月4日縮刑期滿執行
    完畢。詎戊○○仍不知悔改，竟分別意圖為自己不法所有，
    各基於毀損及竊盜之犯意，於如附表一所示之時間、地點，
    分持如附表二編號一、三、四所示客觀上可作為兇器之十字
    型螺絲起子、一字型螺絲起子、中心衝（僅用於附表一編號
    六之攜帶凶器竊盜行為）等物及其餘附表二編號二所示之鑰
    匙，分別以持其所有之十字型螺絲起子或所竊得之一字型螺
    絲起子損壞自用小客車車窗後進入車內竊取財物，或持鑰匙
    開啟車子電門發動後竊取車子等方式，毀損如附表一編號二
    、四、五、六所示丙○○等人自用小客車之車窗，及竊取附
    表一所示丁○○等人所有置於車內之財物及車輛（犯罪時間
    、地點、方法及所竊取財物均詳如附表一所示）（附表一編
    號六毀損部分未據甲○○提出告訴）。嗣經警於97年8月1日
    20 時20分，在臺中市○○區○○路20巷55前查獲，並扣得
    如附表二編號一至三所示戊○○所有供其行竊之物，及附表
    二編號四、附表三編號一至七（附表三編號二至六部分均已
    發還）所示戊○○竊得之物，並附表三編號八、九所示之物
    。
二、案經丙○○、庚○○、己○○訴由臺中市警察局及臺中市警
    察局第五分局報請臺灣臺中地方法院檢察署檢察官偵查起訴
    。
    理    由
壹、有罪部分：
一、按被告以外之人於審判外之陳述，雖不符刑事訴訟法第159
    條之1至第159條之4之規定，而經當事人於審判程序同意作
    為證據，法院審酌該言詞陳述或書面陳述作成時之情況，認
    為適當者，亦得為證據。當事人、代理人或辯護人於法院調
    查證據時，知有第159條第1項不得為證據之情形，而未於言
    詞辯論終結前聲明異議者，視為有前項之同意。刑事訴訟法
    第159條之5定有明文。查被告對於本案人證、書證，均同意
    有證據能力，得採為本案之證據，有本院審判筆錄在卷可考
    ，另經本院審酌卷內各該證人陳述時之情狀，均查無被違法
    取供或非出於自由意志之情形，相關書證亦查無違法取證或
    造假虛捏之情事，以之作為本案之證據，皆屬適當，依前揭
    規定，本案判決以下所引用之人證、書證均得為本案之證據
    ，合先敘明。
二、訊據被告戊○○對於前揭犯罪事實坦承不諱，核與證人丁○○、丙○○於警詢及檢察官偵查中、證人乙○○、庚○○、
    己○○、甲○○等人於警詢、證人黃忠賢於檢察官偵查中分
    別證述明確，並有扣押物品目錄表、贓物認領保管單5份、
    臺中市警察局車輛尋獲電腦輸入單2份、內政部警政署刑事
    警察局鑑驗書2份、臺中市警察局刑事案件現場採證報告及
    其附件、採證照片、刑事案件證物採驗紀錄表、現場物品清
    單、臺中市警察局第五分局現場勘察報告、扣押物品清單各
    1 份、照片17張、監視錄影翻拍照片5張附卷可稽，復有如
    附表二及附表三編號一所示之物扣案可資佐證。而上開扣案
    附表二編號一至四所示之螺絲起子、中心衝等物，依其等外
    觀顯示，係屬質地堅硬且尖銳之物，在客觀上足以危害人之
    生命、身體，自均屬兇器；而被告前開竊取附表一編號一至
    六所示之自用小客車及車內財物既遂，其顯有為自己不法所
    有之意圖。被告之自白核與事實相符。本案事證明確，被告
    犯行均堪認定。
三、核被告所為附表一編號一至六所示之竊盜犯行，均係犯刑法
    第321條第1項第3款之攜帶兇器竊盜罪；所為附表一編號二
    、四、五所示損壞車窗玻璃等犯行，均係犯同法第354條之
    毀損罪。被告所犯上開6次攜帶凶器竊盜罪及3次毀損罪，犯
    意各別，罪名不同，應予分論併罰。又查，被告前於93年間
    因犯竊盜罪，經臺灣高等法院臺中分院判處有期徒刑1年確
    定，又於94年間因犯妨害公務、竊盜及毒品危害防制條例等
    案件，經本院及臺灣高等法院臺中分院分別判處罪刑後，復
    經臺灣高等法院臺中分院裁定應執行有期徒刑2年3月確定，
    送監接續執行，後因適用中華民國九十六年罪犯減刑條例，
    就前開所犯妨害公務、竊盜及毒品危害防制條例等案件，經
    臺灣高等法院臺中分院裁定減刑後應執行有期徒刑1年1月15
    日確定，於97年1月4日縮刑期滿執行完畢，此有臺灣高等法
    院被告前案紀錄表1份可按，其前受徒刑執行完畢，5年以內
    故意再犯本件有期徒刑以上之罪，均為累犯，應依刑法第47
    條第1項之規定，分別加重其刑。爰審酌被告犯罪之動機、
    目的、手段、年輕力壯，不思以一己之力，循正當方式獲取
    錢財，犯罪所生損害，及犯後於本院審理時坦承全部犯行等
    一切情狀，分別量處如主文所示之刑，並定其應執行之刑。
    公訴人於起訴書中雖具體求刑有期徒刑6年及令入刑前強制
    工作，但審酌被告犯罪之動機、目的尚屬單純，手段平和，
    犯罪所生之危害及所得利益，犯罪後已坦承，再考之被告之
    智識、生活情狀等一切情狀，本院認量處如主文所示之刑，
    已足資懲儆，公訴人所求處之刑，尚嫌過重，附此敘明。
四、扣案如附表二編號一、二、三所示之物，係被告所有，分別
    供其犯本件攜帶兇器竊盜犯行所用之物（附表二編號三所示
    中心衝僅於附表一編號六之犯行使用），業據被告供承在卷
    ，爰依刑法第38條第1項第2款之規定宣告沒收。其餘附表二
    編號四及附表三編號一至七所示之物（附表三編號二至六所
    示之物均已發還被害人），均係被告所竊得之贓物，附表三
    編號八所示鴨舌帽係被告友人借其戴用，均非被告所有，另
    扣案附表三編號九所示之咖啡色皮夾1個，無證據證明係供
    被告犯本案所用之物，爰均不為沒收之諭知，併此敘明。
貳、公訴不受理部分：
一、公訴意旨略以：被告戊○○於97年8月1日19時30分，駕駛其
    所竊得之車牌號碼H7-33933號自用小客車，至臺中市南屯區
    文山南巷301號前，持不詳工具打破甲○○所有停放該處之
    車牌號碼X3-5931號自用小客車車窗，致該車窗不堪用，而
    涉犯刑法第354條之毀損罪嫌云云。
二、按告訴乃論之罪，告訴為訴訟條件，是告訴乃論之罪起訴須
    有合法之告訴，此乃法定必備之程式。復按起訴之程序違背
    規定者，應諭知不受理之判決，刑事訴訟法第303條第1款定
    有明文。經查，本件毀損罪之告訴人甲○○於警詢時係向員
    警提出被告犯竊盜罪之告訴（見臺中市警察局警詢卷第16頁
    ），是告訴人甲○○僅係以被告犯竊盜罪提起告訴，就毀損
    罪部分並無提起告訴，已堪是認，而告訴就告訴乃論之罪而
    言，乃係訴訟條件，於起訴時即應具備，而今公訴人於訴訟
    條件欠缺下，仍據以提起公訴，核屬起訴程序違背規定，揆
    諸首開說明，就被告上開毀損甲○○自用小客車車窗部分，
    諭知公訴不受理之判決。
據上論斷，應依刑事訴訟法第299條第1項前段、第303條第1款，
刑法第321條第1項第3款、第351條、第47條第1項、第51條第5款
、第38條第1項第2款，刑法施行法第1條之1，判決如主文。
中    華    民    國    97    年    11    月    28    日
                  刑事第六庭    法  官  戴博誠
以上正本證明與原本無異。
如不服本判決應於收受判決後10日內向本院提出上訴書狀，並應
敘述具體理由；其未敘述上訴理由者，應於上訴期間屆滿後20日
內向本院補提理由書（均須按他造當事人之人數附繕本）「切勿
逕送上級法院」。
                                書記官  林政佑
中    華    民    國    97    年    11    月    28    日
【附錄論罪科刑法條】
刑法第321條第1項第3款：
犯竊盜罪而有左列情形之一者，處6月以上5年以下有期徒刑：
三、攜帶兇器而犯之者。
刑法第354條：
毀棄、損壞前二條以外之他人之物或致令不堪用，足以生損害於
公眾或他人者，處2年以下有期徒刑、拘役或5百元以下罰金。
附表一：
┌──┬──────┬─────────────┬───┬────┬─────────────────┐
│編號│ 犯 罪 時 間│  犯    罪    地    點    │被害人│車牌號碼│犯罪方式及所竊得之財物            │
│    │(中華民國)  │                          │      │        │                                  │
├──┼──────┼─────────────┼───┼────┼─────────────────┤
│一  │97年7月31日 │臺中市北屯區○○○路345號 │丁○○│8H-0499 │持其所有附表編號一所示十字型螺絲起│
│    │14時        │                          │      │        │子撬開丁○○所有車牌號碼8H-0499號 │
│    │            │                          │      │        │自用小客車車門後，以自備附表二編號│
│    │            │                          │      │        │二所示之車鑰匙開啟電門發動後竊取該│
│    │            │                          │      │        │自用小客車及丁○○所有置於車內之SO│
│    │            │                          │      │        │NY牌數位相機1台及一字型螺絲起子1把│
│    │            │                          │      │        │既遂。                            │
├──┼──────┼─────────────┼───┼────┼─────────────────┤
│二  │97年7月31日 │臺中縣太平市○○路145號停 │丙○○│0677-TX │持附表二編號一、二、四所示之物，至│
│    │16時20分    │車場                      │      │        │現場後，再以所竊得之附表二編號四所│
│    │            │                          │      │        │示一字型螺絲起子破壞丙○○所有車牌│
│    │            │                          │      │        │號碼0677-TX號自用小客車車窗，持附 │
│    │            │                          │      │        │表二編號二所示之鑰匙發動該車，而竊│
│    │            │                          │      │        │取該自用小客車及丙○○所有置於車內│
│    │            │                          │      │        │之NIKON牌單眼相機1台、皮夾1個（內 │
│    │            │                          │      │        │有國民身分證、汽車駕駛執照、國民健│
│    │            │                          │      │        │康保險卡、支票各1張）既遂。後因該 │
│    │            │                          │      │        │車傳動軸損壞，戊○○即將該車棄置在│
│    │            │                          │      │        │臺中市○○區○○路3段詳細地址不明 │
│    │            │                          │      │        │之「魚友黑鰡池」停車場。          │
├──┼──────┼─────────────┼───┼────┼─────────────────┤
│三  │97年7月31日 │臺中市○○區○○路3段1141 │乙○○│H7-3933 │持附表二編號一、二、四所示之物，至│
│    │18時        │號前                      │      │        │現場後，再以所竊得之附表二編號四所│
│    │            │                          │      │        │示一字型螺絲起子撬開乙○○所有車牌│
│    │            │                          │      │        │號碼H7-3933號自用小客車後，持附表 │
│    │            │                          │      │        │二編號二所示支鑰匙發動該車，而竊取│
│    │            │                          │      │        │該自用小客車既遂。                │
├──┼──────┼─────────────┼───┼────┼─────────────────┤
│四  │97年7月31日 │臺中市○○區○○路3段1091 │庚○○│7886-HZ │持附表二編號一、二、四所示之物，至│
│    │18時12分    │巷109-1號「贊泰高爾夫球場 │      │        │現場後，再以所竊得之附表二編號四所│
│    │            │」停車場                  │      │        │示一字型螺絲起子破壞庚○○所有車牌│
│    │            │                          │      │        │號碼7886-HZ號自用小客車車窗後，入 │
│    │            │                          │      │        │內竊取庚○○所有置於車內之黑色皮夾│
│    │            │                          │      │        │1個（內有現金新臺幣1萬5000元、遠東│
│    │            │                          │      │        │商銀信用卡、中國信託商銀信用卡、富│
│    │            │                          │      │        │邦銀行信用卡、國民身分證、機車駕駛│
│    │            │                          │      │        │執照各1張、NOKIA牌行動電話、BENQ牌│
│    │            │                          │      │        │行動電話各1支）既遂。             │
├──┼──────┼─────────────┼───┼────┼─────────────────┤
│五  │97年8月1日8 │臺中市北屯區大德巷58號前  │己○○│BT-7736 │持附表二編號一、二、四所示之物，至│
│    │時          │                          │      │        │現場後，再以所竊得之附表二編號四所│
│    │            │                          │      │        │示一字型螺絲起子破壞己○○所有車牌│
│    │            │                          │      │        │號碼BT-7736號自用小客車車窗後，入 │
│    │            │                          │      │        │內竊取己○○所有之PANASONIC牌汽車 │
│    │            │                          │      │        │音響（DF800W）1台既遂。           │
├──┼──────┼─────────────┼───┼────┼─────────────────┤
│六  │97年8月1日19│臺中市南屯區文山南巷301號 │甲○○│X3-5931 │持附表二編號一至四所示之物，至現場│
│    │時30分      │前                        │      │        │後，再以所竊得之附表二編號四所示一│
│    │            │                          │      │        │字型螺絲起子破壞甲○○所有車牌號碼│
│    │            │                          │      │        │X3-5931號自用小客車車窗（毀損部分 │
│    │            │                          │      │        │未據甲○○告訴）後，入內竊取甲○○│
│    │            │                          │      │        │所有置於車內之黑色公事包1個（內有 │
│    │            │                          │      │        │華碩牌筆記型電腦、華碩牌外接式硬碟│
│    │            │                          │      │        │、數位相機各1台、NOKIA牌行動電話2 │
│    │            │                          │      │        │支、護照、臺胞證各1本）既遂。     │
└──┴──────┴─────────────┴───┴────┴─────────────────┘
附表二：
一、十字螺絲起子1把。
二、鑰匙1支。
三、中心衝1支。
四、一字螺絲起子1把。
附表三：
一、手電筒1支。
二、車牌號碼H7-3933號自用小客車1輛（已發還）。
三、華碩牌筆記型電腦1台（已發還）。
四、華碩牌外接式硬碟1台（已發還）。
五、NOKIA牌行動電話1支（已發還）。
六、PANASONIC牌汽車音響（DF800W型）1台（已發還）。
七、PANASONIC牌汽車音響（40WX4型）1台。
八、鴨舌帽1頂。
九、咖啡色皮夾1個。


司法院資訊處製作；財團法人民間司法改革基金會備份。
